【裁判字號】    95,易,806
【裁判日期】    951225
【裁判案由】    竊盜
【裁判全文】
臺灣屏東地方法院刑事判決               95年度易字第806號
公  訴  人  臺灣屏東地方法院檢察署檢察官
被      告  甲○○
                    現於臺灣高雄第二監獄
上列被告因竊盜案件，經檢察官提起公訴（95年度偵字第7017號
），被告於本院準備程序中就被訴事實為有罪之陳述，經本院告
知簡式審判程序意旨，並聽取公訴人及被告之意見後，本院合議
庭裁定改由受命法官獨任依簡式審判程序審理，判決如下：
    主  文
甲○○犯如附表所示攜帶兇器竊盜罪，累犯，各處如附表「宣告
刑」欄所示之刑。應執行有期徒刑伍年，扣案之鐵條柒支、鍍鋅
螺絲桿參支、鋼剪貳支、可調式加力鉗壹支均沒收。並應於刑之
執行前令入勞動場所強制工作參年。
    事  實
一、甲○○於民國91年間，因施用毒品及竊盜案件，分別經本院
    以91年度訴字第310 號判處有期徒刑1 年及91年屏簡字第14
    9 號判處有期徒刑4 月確定，並定應執行有期徒刑為1 年2
    月，嗣於95年1 月5 日縮短刑期執行完畢。詎其於上開有期
    徒刑執行完畢後5 年內，猶不知悔改，復分別基於意圖為自
    己不法所有之犯意，持其所有、客觀上具有危險性，對人生
    命、身體構成威脅而可供兇器使用之鋼剪、鐵條、鍍鋅螺絲
    桿等工具，駕駛車牌號碼GS-3285 號自小客車（無牌照已報
    廢），於如附表所示之時、地，以附表所示之竊盜方式，竊
    取如附表所示之臺灣電力股份有限公司（下稱臺灣電力公司
    ）所有且屬供電設備之電纜線及林淑英之WO─7478號車牌2
    面，並將如附表所示編號一至編號六所竊取之臺灣電力公司
    所有且屬供電設備之電纜線，以新臺幣約60,000元之價格變
    賣與綽號「大胖仔」的成年男子（真實姓名、年籍均不詳）
    ，嗣於95年8 月20日7 時20分許，為警循線在屏東市○○里
    ○○段之工寮內查獲，並扣得WO─7478號車牌2 面、臺灣電
    力公司所有且屬供電設備之PVC 風雨線22 m/ ㎡之電纜線計
    有195 公斤，已削去外皮電纜線計有34公斤、甲○○所有之
    鐵條7 支、鍍鋅螺絲桿3 支、鋼剪2 支、鐮刀4 支、可調式
    加力鉗1 支，因而查悉上情。
二、案經屏東縣警察局屏東分局報告臺灣屏東地方法院檢察署檢
    察官偵查起訴。
    理  由
一、本案被告甲○○所犯加重竊盜罪，並非法定刑為死刑、無期
    徒刑或最輕本刑3 年以上有期徒刑之罪，亦非高等法院管轄
    第一審之案件，而被告於本院準備程序中就被訴事實為有罪
    之陳述，本院合議庭乃裁定由受命法官獨任進行簡式審判程
    序。又簡式審判程序之證據調查，依刑事訴訟法第273 條之
    2 規定，不受同法第159 條第1 項審判外陳述排除之限制，
    再被告對於卷內之各項證據，亦不爭執證據能力，故卷內所
    列之各項證據，自得作為證據，先予敘明。
二、上開犯罪事實，業據被告甲○○於檢察官偵查中及本院審理
    時坦承不諱，核與被害人林淑英及台電公司領班卓富福指訴
    之情節相符，復有贓物認領保管單2 紙、現場照片21幀、扣
    案之WO─7478號車牌2 面、臺灣電力公司所有之PVC 風雨線
    22m/㎡之電纜線計有195 公斤，已削去外皮電纜線計有34公
    斤、鐵條7 支、鍍鋅螺絲桿3 支、鋼剪2 支及可調式加力鉗
    1 支可資佐證，足見被告之自白與事實相符，堪予採信，從
    而，本件事證已臻明確，被告犯行洵堪認定。
三、按所謂兇器，其種類並無限制，凡客觀上足以對人之生命、
    身體安全構成威脅，具危險性之物品均屬之，且只須行竊時
    攜帶即為已足，不以行為人初有行兇之意圖為必要。查被告
    甲○○竊盜時所攜帶之鋼剪、鐵條、鍍鋅螺絲桿等工具，均
    屬金屬製品，具有堅硬或銳利之特性，客觀上均具有危險性
    ，足對人之生命、身體安全構成威脅，客觀上具有危險性，
    應屬刑法第321 條第1 項第3 款所稱兇器之一種。又臺灣電
    力公司係應一般需用供給電能之事業經營之人，為電業經營
    者，其所架設之電纜線，均係供傳輸電力之用，屬電業法所
    稱之電線。是核被告如附表編號一至六及編號八至十之竊取
    臺灣電力公司所有電纜線之行為，均係犯電業法第105 條之
    竊盜電線罪，其攜帶兇器為之，應依刑法第321 條第1 項第
    3 款之攜帶兇器竊盜罪處斷；被告如附表編號七竊取被害人
    林淑英之車牌之行為，則係犯刑法第321 條第1 項第3 款之
    攜帶兇器竊盜罪。被告上開所為多次竊盜行為，其犯意各別
    ，且犯罪時間、地點均非密接，行為互異，應分論併罰。又
    被告前因施用毒品及竊盜案件，分別經本院以91年度訴字第
    310 號判處有期徒刑1 年及91年屏簡字第149 號判處有期徒
    刑4 月確定，並定應執行有期徒刑為1 年2 月，嗣於95年1
    月5 日縮短刑期執行完畢等情，有臺灣高等法院被告前案紀
    錄表在卷可稽，其於有期徒刑執行完畢5 年以內故意再犯本
    件有期徒刑以上之各罪，均為累犯，依刑法第47條第1 項之
    規定，加重其刑。爰審酌被告前有毒品、竊盜等犯罪前科，
    其素行不佳，且又不思正途取財，竟多次竊取臺灣電力公司
    供電設備之電纜線，及竊取被害人林淑英之車牌，使臺灣電
    力公司及被害人林淑英受有財產損害，同時亦使民生用電之
    權益受影響，惟其於犯罪後已坦承犯行，犯後態度良好等一
    切情狀，分別量處如主文所示之刑，並定應執行刑。另被告
    甫於95年1 月5 日出監後，又自95年7 月20日起至同年8 月
    20日止，違犯本案10件竊行，一再違犯法紀，無法悔改，且
    被告亦自承其係因為吸食毒品缺錢才行竊等語，顯見其以行
    竊為生，已有犯竊盜罪之習慣，非令其強制工作不足以矯治
    其惡習，爰依竊盜犯贓物犯保安處分條例第3 條第1 項、第
    5 條第1 項前段規定，併予諭知其於刑之執行前令入勞動場
    所強制工作3 年，以期被告能於此期間，培養就業能力，養
    成勞動習慣，以資矯治。末查扣案之鐵條7 支、鍍鋅螺絲桿
    3 支、鋼剪2 支、可調式加力鉗1 支為被告所有，且係供被
    告竊盜之用，業據被告供明在卷，依刑法第38條第1 項第2
    款規定沒收之；至扣案之鐮刀4 把雖為被告所有，但非供被
    告竊盜之用，則不予以宣告沒收，併此敘明。
據上論斷，依刑事訴訟法第273 條之1 第1 項、第299 條第1 項
前段、電業法第105 條、刑法第321 條第1 項第3 款、第47條第
1 項、第51條第5 款、第38條第1 項第2 款，竊盜犯贓物犯保安
處分條例第3 條第1 項、第4 條、第5 條第1 項前段，判決如主
文。
本案經檢察官靳隆坤到庭執行職務
中    華    民    國    95    年    12    月    25    日
                  刑事第四庭    法  官  王炳人
以上正本證明與原本無異。
如不服本判決應於收受本判決送達後十日內向本院提出上訴書狀，
其未敘述上訴理由者，並得於提起上訴後十日內向本院補提理由
書狀（均須按他造當事人之人數附繕本）「切勿逕送上級法院」
中    華    民    國    95    年    12    月    27    日
                                書記官  潘豐益
中華民國刑法第321條
（加重竊盜罪）
犯竊盜罪而有左列情形之一者，處 6 月以上、 5 年以下有期徒
刑：
一  於夜間侵入住宅或有人居住之建築物、船艦或隱匿其內而犯
    之者。
二  毀越門扇、牆垣或其他安全設備而犯之者。
三  攜帶兇器而犯之者。
四  結夥三人以上而犯之者。
五  乘火災、水災或其他災害之際而犯之者。
六  在車站或埠頭而犯之者。
前項之未遂犯罰之。
附表：
┌─┬────┬────┬────────┬─────┬───────┐
│編│        │  地點  │  竊盜方式      │ 竊得物品 │宣告刑        │
│號│時間    │        │                │          │              │
├─┼────┼────┼────────┼─────┼───────┤
│一│95年7 月│屏東縣萬│利用鍍鋅螺絲桿及│臺灣電力公│甲○○犯攜帶兇│
│  │20日零時│丹鄉四維│鐵條攀爬上電線桿│司供電設備│器竊盜罪，累犯│
│  │15 分 許│村濫庄段│，再以客觀上對人│之電纜線重│，處有期徒刑拾│
│  │        │之產業道│之生命、身體、安│約50公斤  │月。扣案之鐵條│
│  │        │路      │全構成威脅，足供│          │柒支、鍍鋅螺絲│
│  │        │        │兇器使用之鋼剪剪│          │桿參支、鋼剪貳│
│  │        │        │                │          │支均沒收。    │
├─┼────┼────┼────────┼─────┼───────┤
│二│95年7 月│屏東縣萬│利用鍍鋅螺絲桿及│臺灣電力公│甲○○犯攜帶兇│
│  │30日零時│丹鄉香社│鐵條攀爬上電線桿│司供電設備│器竊盜罪，累犯│
│  │10 分 許│村香社段│，再以客觀上對人│之電纜線重│，處有期徒刑拾│
│  │        │之產業道│之生命、身體、安│約50公斤  │月。扣案之鐵條│
│  │        │路      │全構成威脅，足供│          │柒支、鍍鋅螺絲│
│  │        │        │兇器使用之鋼剪剪│          │桿參支、鋼剪貳│
│  │        │        │下電纜線        │          │支均沒收。    │
├─┼────┼────┼────────┼─────┼───────┤
│三│95年8 月│屏東縣萬│利用鍍鋅螺絲桿及│臺灣電力公│甲○○犯攜帶兇│
│  │13日零時│丹鄉萬安│鐵條攀爬上電線桿│司供電設備│器竊盜罪，累犯│
│  │10 分 許│村萬安段│，再以客觀上對人│之電纜線重│，處有期徒刑拾│
│  │        │之產業道│之生命、身體、安│約50公斤  │月。扣案之鐵條│
│  │        │路      │全構成威脅，足供│          │柒支、鍍鋅螺絲│
│  │        │        │兇器使用之鋼剪剪│          │桿參支、鋼剪貳│
│  │        │        │下電纜線        │          │支均沒收。    │
├─┼────┼────┼────────┼─────┼───────┤
│四│95年8 月│屏東縣竹│利用鍍鋅螺絲桿及│臺灣電力公│甲○○犯攜帶兇│
│  │15日零時│田鄉西勢│鐵條攀爬上電線桿│司供電設備│器竊盜罪，累犯│
│  │15 分 許│村光明路│，再以客觀上對人│之電纜線重│，處有期徒刑拾│
│  │        │旁之產業│之生命、身體、安│約50公斤  │月。扣案之鐵條│
│  │        │道路    │全構成威脅，足供│          │柒支、鍍鋅螺絲│
│  │        │        │兇器使用之鋼剪剪│          │桿參支、鋼剪貳│
│  │        │        │下電纜線        │          │支均沒收。    │
├─┼────┼────┼────────┼─────┼───────┤
│五│95年8 月│屏東縣新│利用鍍鋅螺絲桿及│臺灣電力公│甲○○犯攜帶兇│
│  │17日零時│埤鄉打鐵│鐵條攀爬上電線桿│司供電設備│器竊盜罪，累犯│
│  │10 分 許│村打鐵段│，再以客觀上對人│之電纜線重│，處有期徒刑拾│
│  │        │旁產業道│之生命、身體、安│約50公斤  │月。扣案之鐵條│
│  │        │路      │全構成威脅，足供│          │柒支、鍍鋅螺絲│
│  │        │        │兇器使用之鋼剪剪│          │桿參支、鋼剪貳│
│  │        │        │下電纜線        │          │支均沒收。    │
├─┼────┼────┼────────┼─────┼───────┤
│六│95年8 月│屏東縣萬│利用鍍鋅螺絲桿及│臺灣電力公│甲○○犯攜帶兇│
│  │17日2 時│丹鄉竹圍│鐵條攀爬上電線桿│司供電設備│器竊盜罪，累犯│
│  │50 分 許│村竹林段│，再以客觀上對人│之電纜線重│，處有期徒刑拾│
│  │        │旁產業道│之生命、身體、安│約50公斤  │月。扣案之鐵條│
│  │        │路      │全構成威脅，足供│          │柒支、鍍鋅螺絲│
│  │        │        │兇器使用之鋼剪剪│          │桿參支、鋼剪貳│
│  │        │        │下電纜線        │          │支均沒收。    │
├─┼────┼────┼────────┼─────┼───────┤
│七│95年8 月│屏東縣萬│乘四下無人之際，│林淑英之  │甲○○犯攜帶兇│
│  │19日22時│丹鄉萬惠│以客觀上對人之生│WO-7478 號│器竊盜罪，累犯│
│  │許      │村萬惠路│命、身體、安全構│車牌2 面  │，處有期徒刑捌│
│  │        │83號前  │成威脅，足供兇器│          │月。扣案之調式│
│  │        │        │使用之可調式加力│          │加力鉗壹支沒收│
│  │        │        │鉗，拆下車牌    │          │。            │
├─┼────┼────┼────────┼─────┼───────┤
│八│95年8 月│屏東縣林│利用鍍鋅螺絲桿及│編號八至十│甲○○犯攜帶兇│
│  │20日零時│邊鄉竹林│鐵條攀爬上電線桿│共計竊得臺│器竊盜罪，累犯│
│  │10 分 許│村濫頭段│，再以客觀上對人│灣電力公司│，處有期徒刑拾│
│  │        │產業道路│之生命、身體、安│供電設備之│月。扣案之鐵條│
│  │        │        │全構成威脅，足供│電纜線有  │柒支、鍍鋅螺絲│
│  │        │        │兇器使用之鋼剪剪│195 公斤，│桿參支、鋼剪貳│
│  │        │        │下電纜線        │已削去外皮│支均沒收。    │
│  │        │        │                │電纜線計有│              │
│  │        │        │                │34公斤    │              │
├─┼────┼────┼────────┼─────┼───────┤
│九│95年8 月│屏東縣南│利用鍍鋅螺絲桿及│同上      │甲○○犯攜帶兇│
│  │20日1 時│州鄉南州│鐵條攀爬上電線桿│          │器竊盜罪，累犯│
│  │50 分 許│段旁產業│，再以客觀上對人│          │，處有期徒刑拾│
│  │        │道路    │之生命、身體、安│          │月。扣案之鐵條│
│  │        │        │全構成威脅，足供│          │柒支、鍍鋅螺絲│
│  │        │        │兇器使用之鋼剪剪│          │桿參支、鋼剪貳│
│  │        │        │下電纜線        │          │支均沒收。    │
├─┼────┼────┼────────┼─────┼───────┤
│十│95年8 月│屏東縣南│利用鍍鋅螺絲桿及│同上      │甲○○犯攜帶兇│
│  │20日3 時│州鄉東安│鐵條攀爬上電線桿│          │器竊盜罪，累犯│
│  │30 分 許│村牛埔段│，再以客觀上對人│          │，處有期徒刑拾│
│  │        │旁產業道│之生命、身體、安│          │月。扣案之鐵條│
│  │        │路      │全構成威脅，足供│          │柒支、鍍鋅螺絲│
│  │        │        │兇器使用之鋼剪剪│          │桿參支、鋼剪貳│
│  │        │        │下電纜線        │          │支均沒收。    │
└─┴────┴────┴────────┴─────┴───────┘


司法院資訊處製作；財團法人民間司法改革基金會備份。
